Minutes et répertoires du notaire Nicolas BAULDRY, janvier 1643 - décembre 1652 (étude XIX)
Archives nationales
- Minutes de Nicolas BAULDRY, janvier 1643 - décembre 1652; MC/ET/XIX/425 - MC/ET/XIX/457
  - Minutes. 1648, juillet - décembre, juillet - décembre 1648; MC/ET/XIX/438
    - MACHAULT (Louis de) chevalier seigneur de Soisy Montmorency conseiller du roi en ses Conseils maître des Req. ordinaire de son hôtel ancien Pt au gd Conseil demeurant au cloître N.D. § - Vente par les religieuses de Saint-Antoine-des-Champs à Louis de MACHAULT du fief Saint-Antoine leur appartenant situé à BOISY et environ moy. 25 L. de rentes; - Etat des Titres dud. fief Saint-Antoine m date., 24 novembre 1648; MC/ET/XIX/438
      acte de vente; Machault, Louis de
    - LOUIS (Nicolas) marchand à Chessy en Brie § Mariage de Nicolas LOUIS avec Bonne LAMAS veuve de Pierre GUITTON marchand de vin rue Montmartre paroisse Saint-Eustache, 25 novembre 1648; MC/ET/XIX/438
      contrat de mariage; Louis, Nicolas
    - BOULANGER (apprentissage) § Mise en apprentissage durant 4 ans par Henry GIRARDIN blanchisseur de linge suivant la cour demeurant à la Grenouillère paroisse Saint-Sulpice de François G. son fils âgé de 15 ans, chez Jacques BROCOUEVILLE maître boulanger rue de la Tisseranderie paroisse Saint-Gervais Pas de frais d'apprentissage, 1er décembre 1648; MC/ET/XIX/438
    - COUVREUR (apprentissage de) § Mise en apprentissage durant 6 ans par Anne DEVAULX veuve de Jean FRESNEAU, couvreur de maisons r. ST. J. de Beauvais paroisse Saint-Etienne du Mont, de Gilles F. son fils, âgé de 14 ans chez Jean LEJEUNE maître couvreur de l'Ile N.D., 4 décembre 1648; MC/ET/XIX/438
      contrat d'apprentissage; Devaulx, Anne; Fresneau, Jean; F., Gilles; Lejeune, Jean
    - VILLEBLEUVIN près Monteron fault yonne § Bail d'une maison à VILLEBLEUVIN, 5 décembre 1648; MC/ET/XIX/438
    - QUAI DES ORMES enseigne du petit Saint-Jean § Bail durant 2 ans d'une maison située sur le QUAI DES ORMES moy. 200 L. par an, 6 décembre 1648; MC/ET/XIX/438
    - ROSSE (Etienne) bonnetier du Parlement demeurant ds la Cour Saint-Eloi paroisse Saint-Pierre-des-Arcis § mariage de Etienne ROSSE avec Cath. BERTIN veuve de Pierre SOREAU marchand de vins b. de P., 6 décembre 1648; MC/ET/XIX/438
      contrat de mariage; Rosse, Etienne
    - COCUEL (Claude) marchand tapissier b.de P. S/ les piliers des Halles § Bail durant 5 ans par. .. à Jean LE PORTEUR marchand boulanger, d'une maison à Saint-Ant. des Champs sur la chaussée, à l'enseigne de la tour d'argent, 9 décembre 1648; MC/ET/XIX/438
    - MITRY (village de) en France § Vente de la moitié d'une ferme située à village de MITRY moy. 2400 £ts, 10 décembre 1648; MC/ET/XIX/438
      acte de vente; Mitry, village de
    - CHIRURGIEN de robe longue (apprentissage) § Mise en apprentissage durant 2 ans par Philippe ROYER bourgeois de Paris de Francois R. son frère chez Antoine PIETRE chirurgien de robe longue rue de la Tisseranderie paroisse Saint-Jean en Grève moyennant 300 l.ts, 11 décembre 1648; MC/ET/XIX/438
    - LE COQ (famille) § Bail durant 4 ans par famille LE COQ à André GAULTIER sr du Châtelet demeurant à Tours - de l'office de Greffier ancien au bureau des finances de la Généralité de Tours, moy. 1462 L. 10 sols ts par an, 12 décembre 1648; MC/ET/XIX/438
    - CHATAIGNER (Diane) épouse de Nicolas LEPAGE seigneur et baron de Saint-Loup rue de la Jussienne paroisse Saint-Eustache § Fondation par Diane CHATAIGNER au monastère des FILLES de la CROIX, ordre reformé de Saint-Dominique, établi à la Croix Faubin, 19 décembre 1648; MC/ET/XIX/438
      fondation pieuse; Chataigner, Diane
    - PARDAILHAN (Hector Roger de) chevalier seigneur marquis d'Antin r. du four paroisse Saint-Sulpice § Autorisation par Hector Roger de PARDAILHAN à Marie Chretienne ZAMET son ep. pour en son nom passer ttes procurations nécessaires, accepter ttes donations qui lui seraient faites..., 26 décembre 1648; MC/ET/XIX/438
      procuration; donation; Pardailhan, Hector Roger de
    - FAYE d'ESPESSES (Louis Henry) licencie en th. de la fac. de Paris conseiller du roi en Conseils abbé de Saint-Pierre de Vienne prieur de Gournay/Marne chanoine de l'Egl. de Paris § Bail durant 9 ans par Louis Henry FAYE d'ESPESSES de la ferme, terre et seigneurie de ROISSY en Brie lui appartenant moy. 1400 Lts et redevances en nature pour chaque année, 30 décembre 1648; MC/ET/XIX/438
  - Minutes. 1649, janvier - juin, janvier - juin 1649; MC/ET/XIX/439
    - VILLETTE SAINT LAZARE (la), paroisse Saint-Laurent § Vente de terres situées à. .., 21 juin 1644; MC/ET/XIX/439
    - ARMES (fourniture d') § Francois TROUART marechal et forgeur de l'artillerie à Saint-Dizier promet à Guillaume de LASTRE forgeur ordinaire de l'artillerie de Fr. demeurant ds l'Arsenal du Roi de lui livrer à Paris la quantité de 4000 piques moyennant 10 sols 9 den. la pique, 22 avril 1648; MC/ET/XIX/439
    - DEBEAUMONT (Nicolas) marchand bourgeois de Paris r. de la Calandre paroisse Saint-G. le Vieil § mariage de Nicolas DE BEAUMONT avec Marie BRIET fille de Hugues B. maître écrivain juré bourgeois de Paris et Philippe CLEMENT sa femme; Inventaire le 26 avril à la requête de Nicolas DEBEAUMONT des biens de sa femme, 3 janvier 1649; MC/ET/XIX/439
      contrat de mariage; inventaire; Debeaumont, Nicolas
    - DU TILLET (Louis) conseiller du roi trésorier de France au Bureau des fin. à Caen § Renonciation par Louis DU TILLET à la succession de François DU TILLET conseiller du Roi, trésorier de France à Caen., 4 janvier 1649; MC/ET/XIX/439
      Du Tillet, Louis
    - ILE NOTRE DAME angle de la rue Regratière § Bail durant 3 ans d'une maison en l'ILE NOTRE DAME moy 750 Lts par an, 4 janvier 1649; MC/ET/XIX/439
    - GODEFFROY (Jean) maître maréchal dem/t à la descente du Pont Marie du coté du port Saint-Paul paroisse Saint-Louis § M/ge de Jean GODEFFROY fils de défunt Nicolas G. maître maréchal et Jeanne DELAVIGNE jadis sa femme ép. en 2/es/ noces de Jean-PEAUDELOUP maître maréchal avec Jeanne PIERROT veuve de Nicolas MILLET maître maréchal, 6 janvier 1649; MC/ET/XIX/439
      contrat de mariage; Godeffroy, Jean
    - DU TILLET (famille) § Déclaration relative à une constitution de rentes, 19 janvier 1649; MC/ET/XIX/439
      constitution de rente; déclaration; Du Tillet, famille
    - MASPARAULT (Gabriel de) conseiller du roi en ses Conseils et au gd Conseil r. des Lavandières § Bail par Gabriel de MASPARAULT et autres de l'HOTEL de LABISTRATE moy. 1600 L. par an, 19 janvier 1649; MC/ET/XIX/439
      bail; Masparault, Gabriel de
    - CLERMONT (Henry de) chevalier seigneur de Gallerande colonel de la cavalerie et infanterie de la république de Venise logé à l'hôtel d'Effiat § Transport de rentes par Henry de CLERMONT, 22 janvier 1649; MC/ET/XIX/439
      transport de droits; Clermont, Henri de
    - CONCEPTION de la VIERGE (monastère) du T.O. de Saint-François aux Saint-Honoré § Protestation par les religieuses du couvent de monastère CONCEPTION de la VIERGE relative à l'ordre qu'elles ont reçu de quitter leur couvent durant les troubles, 29 janvier 1649; MC/ET/XIX/439
      protêt
    - S/TE/ ANASTHASE (hôpital) fondé près l'église Saint-Gervais § Constitution de rentes par les religieuses de hôpital Sainte-ANASTHASE au profit de François de CASTILLE seigneur de Belassize, 29 janvier 1649; MC/ET/XIX/439
      constitution de rente; S/te/ Anasthase, hôpital
    - MINET (François) domestique de M. de Castille sr des murs Cons. et Int. du duc d'Orleans r. du Temple paroisse Saint-Nicolas-des-Champs§ mariage de François MINET fils de défunts Jean M. marchand à Servon et d'Antoinette MINARDE son ep. avec Catherine LEGRAS, fille de Louis L. sergent royal à Sens et Marie RICHEBOIS jadis sa femme, 29 janvier 1649; MC/ET/XIX/439
      contrat de mariage; Minet, François
    - PETIT SAINT JEAN (enseigne du) gde rue Mouffetard à Saint-Marcel lez-Paris § Titre nouvel, 31 janvier 1649; MC/ET/XIX/439
      titre nouvel; Petit Saint Jean, enseigne du
    - LA CHAMPAIGNE (Guillaume de) + juré en maçonnerie § Accords entre les héritiers de. .., 31 janvier 1649; MC/ET/XIX/439
      accord; La Champaigne, Guillaume de
    - MOUFFETARD (gde rue) dite de SAINT MARCEL au fg Saint-Marcel § Titre nouvel d'une maison rue MOUFFETARD à l'enseigne au petit Saint-Jean, 31 janvier 1649; MC/ET/XIX/439
      titre nouvel; Mouffetard, gde rue
    - VILLEDO (Michel) père et fils conseiller du roi gen. des oeuvres de maçonnerie Pont et Ch. de Fr. r. Neuve Saint-Louis paroisse Saint-Paul § Accords entre. .. pour travaux de maçonnerie à faire au PALAIS, 3 février 1649; MC/ET/XIX/439
      accord; Villedo, Michel
    - LE PAULTRE (Noël) + maître menuisier § Accord pour paiement d'une vente du aux héritiers de Madeleine WARNIER veuve de .., 9 février 1649; MC/ET/XIX/439
      acte de vente; accord; Le Paultre, Noël
    - ST VICTOR (fg) proche la croix de Clamart enseigne de l'image N.D. § Bail durant 3 ans d'une maison au fg Saint-VICTOR moy. 540 L. par an, 28 février 1649; MC/ET/XIX/439
      bail; St Victor, fg
    - ST VICTOR (fg) maison abandonnée au lieud. la Croix de Clamart on doit pour enseigne 'les batons royaux'. § Bail durant 3 ans d'une maison au fg Saint-VICTOR moy. 200 L par an, 2 mars 1649; MC/ET/XIX/439
    - Vente par Marie Bauldry, veuve de feu Léger Guénichot, notaire au Châtelet, demeurant rue Saint-Antoine, avec le consentement des créanciers dudit défunt, de la moitié qui lui appartenait des pratiques qui lui étaient communes avec Jacques Rillart, notaire au Châtelet, moyennant 1800 l., avec bail des lieux qu'occupait le défunt Guénichot, moyennant 300 l. de loyer annuel., 4 mars 1649; MC/ET/XIX/439
      acte de vente; bail; Saint-Antoine (rue); Bauldry, Marie; Guénichot, Léger; Rillart, Jacques; notaire
    - Inventaire après décès de Pierre Louis, maître peintre, demeurant à l'enseigne de la Licorne, porte Baudoyer, dressé à la requête de sa veuve, Nicole Foullé, en son nom et comme curatrice du posthume dont elle est enceinte, et de Jehan Louis, maître tailleur d'habits, demeurant rue Saint-Honoré, tuteur de Marie, fille du défunt et de sa première femme Anne Dupont. 8 folios., 4 mars 1649; MC/ET/XIX/439
      Documents du Minutier central concernant les peintres, sculpteurs et graveurs au XVIIe siècle (1600-1650), par Marie-Antoinette Fleury et Martine Constans, tome II [études XI à XX, 2445 actes], Paris, Archives nationales, 2010, notice n°1440 (instrument de recherche imprimé dématérialisé, certaines notices sont plus détaillées dans la version intégrale accessible en ligne par la rubrique 'Autres instruments de recherche', voir contexte dans le Plan d’orientation général - Notaires de Paris, guides thématiques du Minutier).
    - TABLEAUX § Inventaire de Pierre LOUIS maître peintre b. de P., 4 mars 1649; MC/ET/XIX/439
      inventaire
    - CHAUVELIN (François) chevalier capitaine d'une compagnie de chevalier légers § Ratification par François CHAUVELIN fils unique de Sébastien CH. d'un contrat de vente d'une ferme à MITRY le 6-4-1645, 6 mars 1649; MC/ET/XIX/439
      ratification; Chauvelin, François
    - VITRY (Adam de) bourgeois de Paris § Inventaire après décès de Adam de VITRY à la requête de ses frères et neveux, 9 mars 1649; MC/ET/XIX/439
      inventaire; Vitry, Adam de
    - ST VICTOR (fg) lieud. la Croix de Clamart § Bail durant 3 ans d'une maison au fg Saint-VICTOR moy. 72 L. par an, 21 mars 1649; MC/ET/XIX/439
    - DETAN (Pierre) maçon gde rue Moufetard § Bail durant 4 ans à. .. de la maison qu'il habite moy. 210 L. par an, 22 mars 1649; MC/ET/XIX/439
      bail; Detan, Pierre
    - BELANGER (Pierre) maître oiselier hors la porte Saint-Victor au lieu de la croix de Clamart § Bail durant 3 ans à Pierre BELANGER d'une maison au faubourg Saint-Victor audit lieu de la Croix de Clamart moyennant 72 L. par an, 23 mars 1649; MC/ET/XIX/439
      bail; Belanger, Pierre
    - BERNARD (Madeleine) § Inventaire après décès de Madeleine BERNARD à la requête de Claude BEDOUYN maître meunier demeurant au moulin à eau dit des Juifs paroisse Saint-Jacques de la Boucherie tuteur de ses 2 enfants mineurs, 2 avril 1649; MC/ET/XIX/439
      inventaire après décès; Bernard, Madeleine
    - PHILIPOT (Pierre)compagnon maçon r. du Temple paroisse Saint-Nicolas-des-Champs§ mariage de .. avec Marguerite DARDENNE veuve de Jean PASQUIER C/on/ couvreur de maison, 11 avril 1649; MC/ET/XIX/439
      contrat de mariage; Philipot, Pierre
    - ESTIENNE (Claude) écuyer de cuisine du maréchal de la Meilleraye gd maître de l'Artillerie § mariage de Claude ESTIENNE fils de Pierre E. marchand à Praslin et de Jeanne FLECHE son ép. avec Etiennette DE LA FOREST fille de Christophe D. huissier à cheval au Ch. de Paris et d'Estienne He PARENT ép. en seconde noce d'Estienne REMY juré porteur de grains, 12 avril 1649; MC/ET/XIX/439
      contrat de mariage; Estienne, Claude
    - BOULARD (Marie) fille majeur; rue de la Verrerie paroisse Saint-Médéric § Testament de Marie BOULARD, 15 avril 1649; MC/ET/XIX/439
      testament; Boulard, Marie
    - Testament de Nicole Foullé, veuve de Pierre Louis, maître peintre, demeurant porte Baudoyer, rédigé en bon état de santé. Pour ses service et sépulture, elle s'en remet à son exécuteur testamentaire. Legs: - 600 l. à son frère Claude Foullé, marchand à Crouy-sur-Ourcq. - 600 l. à Jean Foullé, son autre frère, chirurgien à Varet. - son habit noir à Marie Louis, demeurant avec elle. Exécuteur testamentaire: Jean Cotelle, peintre ordinaire du roi., 15 avril 1649; MC/ET/XIX/439
      Documents du Minutier central concernant les peintres, sculpteurs et graveurs au XVIIe siècle (1600-1650), par Marie-Antoinette Fleury et Martine Constans, tome II [études XI à XX, 2445 actes], Paris, Archives nationales, 2010, notice n°1441 (instrument de recherche imprimé dématérialisé, certaines notices sont plus détaillées dans la version intégrale accessible en ligne par la rubrique 'Autres instruments de recherche', voir contexte dans le Plan d’orientation général - Notaires de Paris, guides thématiques du Minutier).
    - FOULLÉ (Nicole) veuve de Pierre LOUIS maître peintre § Testament de Nicole FOULLÉ, 15 avril 1649; MC/ET/XIX/439
      testament; Foullé, Nicole
    - COLLO (famille) § Bail durant 3 ans par famille COLLO d'une maison leur appartenant située rue de JOUY moyennant 500 l.ts par an, 16 avril 1649; MC/ET/XIX/439
    - PHILLIPOT (Pierre)compagnon maçon r. du Temple § Inventaire après décès de Claude ROBILLARD à la requête de .. son mari, 16 avril 1649; MC/ET/XIX/439
      inventaire; Phillipot, Pierre
    - ROBILLARD (Claude) § Inventaire après décès de Claude ROBILLARD à la requête de Pierre PHILLIPOTcompagnon maçon r. du Temple paroisse Saint-Nicolas-des-Champs, tuteur de ses 3 enfants mineurs, 16 avril 1649; MC/ET/XIX/439
      inventaire; Robillard, Claude
    - TISSERAND (apprentissage) § Mise en apprentissage durant 4 ans de Michel HUBERT âgé de 15 ans fils de défunts Charles H. maître tisserand au fg Saint-Germain et de Anne PETIT ep. de seconde noce de Pierre BLANCHARD gagne denier chez Nicolas MARTINET maître tisserand r. de Beaujolais aux marais moy. 24 £ts, 18 avril 1649; MC/ET/XIX/439
    - BAFFROY (village) § Bail durant 6 ans d'une portion de maison au village BAFFROY moyennant 232 l. par an, 20 avril 1649; MC/ET/XIX/439
    - SAINT-ANTOINE-DES-CHAMPS sur la Chaussée § Bail durant 3 ans d'une maison à SAINT-ANTOINE-DES-CHAMPS moy. 220 L. par an, 20 avril 1649; MC/ET/XIX/439
    - RENTY (Gaston de) chevalier seigneur de Sidery r. Beautreillis paroisse Saint-Paul § Testament de Gaston de RENTY, 20 avril 1649; MC/ET/XIX/439
      testament; Renty, Gaston de
    - LEVESQUE (Adrien)compagnon maçon § Inventaire après décès de .., 22 avril 1649; MC/ET/XIX/439
      inventaire; Levesque, Adrien
    - MACON compagnon LEVESQUE Adrien § Inventaire de..., 22 avril 1649; MC/ET/XIX/439
    - LA PORTE (Charles de) chevalier seigneur de la Meilleraye gd maître de l'artillerie lieut. général de Bretagne § 3 obligations passées par Charles de LA PORTE, 23 avril 1649; MC/ET/XIX/439
    - MILON (Nicolas) marchand bourgeois de Paris à Saint-Antoine-des-Champs § mariage de Nicolas MILON fils de défunt Jean M. marchand laboureur à Mochy près Bar/Seine et Edmée SEGUIER jadis sa femme avec Marie CAMUS fille de Jeanne GUILLARD ep. en seconde noce de Guillaume HERISSON maître plombier fontainier, veuve en première noce de Jacques CAMUS, 25 avril 1649; MC/ET/XIX/439
      contrat de mariage; Milon, Nicolas
    - HERISSON (Jacques) maître plombier fontainier à Saint-Antoine-des-Champs § Mariage de Marie CAMUS sa belle fille avec Nicolas MILON b. de P., 25 avril 1649; MC/ET/XIX/439
      contrat de mariage; Hérisson, Jacques
    - BONNIOT (Jean Paul de) chevalier seigneur de Saint-Marie demeurant au Petit Arsenal § mariage de Jean Paul de BONNIOT avec Edmée BILLOUT veuve de Claude GIRARDIN conseiller du Roi, et général au baillage d'Auxerre, demeurant rue de la Cerizaie, 27 avril 1649; MC/ET/XIX/439
      contrat de mariage; Bonniot, Jean Paul de
    - Obligation par Jean Berthe, maître sculpteur, demeurant sur le quai de la Tournelle, envers Guillaume Gourrelier, maître plombier fontainier, demeurant rue de la Verrerie, pour régler à Blaise Goutier, maître fondeur, demeurant rue Saint-Denis, tous les travaux qu'il lui a commandés: 150 l. payables dans un an et trois semaines., 27 avril 1649; MC/ET/XIX/439
      Documents du Minutier central concernant les peintres, sculpteurs et graveurs au XVIIe siècle (1600-1650), par Marie-Antoinette Fleury et Martine Constans, tome II [études XI à XX, 2445 actes], Paris, Archives nationales, 2010, notice n°190 (instrument de recherche imprimé dématérialisé, certaines notices sont plus détaillées dans la version intégrale accessible en ligne par la rubrique 'Autres instruments de recherche', voir contexte dans le Plan d’orientation général - Notaires de Paris, guides thématiques du Minutier).
    - LE PAGE (Pierre) marchand boulanger à Saint-Antoine-des-Champs § Accord conclu avec ses enfants, 28 avril 1649; MC/ET/XIX/439
      accord; Le Page, Pierre
    - SAINT-MARTIN-DES-CHAMPS (abbaye) ordre de Cluny de la stricte observance § Déclaration par les religieux de abbaye SAINT-MARTIN-DES-CHAMPS concernant un acte capitulaire fut la veille sans l'ours de la communauté; Autre déclaration relative à cette affaire, 29 avril 1649; MC/ET/XIX/439
      déclaration; Saint-Martin-des-Champs, abbaye
    - ST VICTOR (fg) lieud. la Croix de Clamart proche le marché aux chevaux § Bail durant 3 ans d'une maison au fg Saint-VICTOR moy. 72 L. par an, 2 mai 1649; MC/ET/XIX/439
    - Quittance par Jehan Louis de Rychemon [énoncé Jehan Louis], maître tailleur d'habits, demeurant rue Saint- Honoré, tuteur de Marie Louis, fille des feus Pierre Louis, maître peintre, et Anne Dupont, à Nicole Foullé, de 375 l. pour le douaire qui revient à la mineure par sa mère., 4 mai 1649; MC/ET/XIX/439
      Documents du Minutier central concernant les peintres, sculpteurs et graveurs au XVIIe siècle (1600-1650), par Marie-Antoinette Fleury et Martine Constans, tome II [études XI à XX, 2445 actes], Paris, Archives nationales, 2010, notice n°1442 (instrument de recherche imprimé dématérialisé, certaines notices sont plus détaillées dans la version intégrale accessible en ligne par la rubrique 'Autres instruments de recherche', voir contexte dans le Plan d’orientation général - Notaires de Paris, guides thématiques du Minutier).
    - Renonciation à la succession paternelle par Jehan Louis de Rychemon, maître tailleur d'habits, demeurant rue Saint-Honoré, au nom et comme tuteur de Marie Louis, fille de feu Pierre Louis., 4 mai 1649; MC/ET/XIX/439
      Documents du Minutier central concernant les peintres, sculpteurs et graveurs au XVIIe siècle (1600-1650), par Marie-Antoinette Fleury et Martine Constans, tome II [études XI à XX, 2445 actes], Paris, Archives nationales, 2010, notice n°1443 (instrument de recherche imprimé dématérialisé, certaines notices sont plus détaillées dans la version intégrale accessible en ligne par la rubrique 'Autres instruments de recherche', voir contexte dans le Plan d’orientation général - Notaires de Paris, guides thématiques du Minutier).
    - CARNAZET (François de) chevalier seigneur de Saint-Vrain rue de la Licorne paroisse STe G. des Ardents § Procuration à Claude DU NOYER son beau frère, conseiller du Roi, contrôleur général des anciennes rentes des gabelles pour recevoir de Jean LEVASSEUR conseiller secrétairedu Roi, les arrérages des 3 000 l. de rentes qu'il lui doit du reste du prix de la vente de la terre de Saint-VRAIN par RICHER le 21-10-1641, 5 mai 1649; MC/ET/XIX/439
      procuration; Carnazet, François de (1602-1657)
    - LE BRETON LEMPEREUR (Marie) § Inventaire après décès de Marie LE BRETON LEMPEREUR à la requête de Toussaint DELARUELLE bourgeois de Paris des barres, tuteur de son fils mineur en la présence de Marie BAUDRY école maternelle, Vve en première noce de Charles Le B. dit L. Valet de garde robe du Roi, et en seconde noce de Loger GUENICHOT not. au Châtelet, 6 mai 1649; MC/ET/XIX/439
      inventaire; Le Breton Lempereur, Marie
    - GRAINES (commerce de) § Association durant 2 ans pour vente de commerce de GRAINES, 6 mai 1649; MC/ET/XIX/439
      acte de vente; Graines, commerce de
    - FER (apprentissage de marchand de) § Apprentissage durant 3 ans de Jean MAUCLERC âgé de 24 ans natif d'Elfaux en Boulonnais chez Robert LAY marchand de fer r. des Lombards paroisse Saint-J. de la B. moy. 300 Lts, 8 mai 1649; MC/ET/XIX/439
    - SAINT ANTOINE (rue) enseigne du cour couronné § Bail durant 4 ans d'une maison rue SAINT ANTOINE moy. 450 L. par an, 8 mai 1649; MC/ET/XIX/439
    - COEUR COURONNÉ (enseigne du) rue Saint-Antoine § Bail de maison, 8 mai 1649; MC/ET/XIX/439
      bail; Coeur Couronné, enseigne du
    - BARBIER (Marin) voiturier par terre rue de la Mortellerie paroisse Saint-Paul § Donnation mutuelle entre Marin BARBIER et Claude GOSSET sa femme, 10 mai 1649; MC/ET/XIX/439
      donation; Barbier, Marin
    - DU TILLET (Louis) conseiller du roi trés. de Fr. à Caen § Bail durant 3 ans par Louis DU TILLET d'une maison à SEVRES moy. 40 £ts., 11 mai 1649; MC/ET/XIX/439
      bail; Du Tillet, Louis
    - SEVE (Paul de) lieut. au Reg/t/ des gardes françaises § Accords conclu avec Pierre de BUGNONS écuyer sr de la Perrière concernant la vente à ce dernier de sa charge de lieut. au régiment des gardes françaises dont lad. de s. doit se démettre, 14 mai 1649; MC/ET/XIX/439
      acte de vente; accord; Seve, Paul de
    - LAISNÉ (Jean) voiturier par eau quai des Ormes paroisse Saint-Gervais § mariage de Jean LAISNÉ fils de Thomas C. voiturier par Jean et marguerite BLONDEAU son ep. avec Etiennette CLOUTIER fille de Anne REGNARD veuve de Jacques C. maître pâtissier oublayer privilegié suivant la Cour, 16 mai 1649; MC/ET/XIX/439
      contrat de mariage; Laisné, Jean
    - PONT AUX CHANGEURS § Bail d'une boutique située sur le PONT AUX CHANGEURS, 16 mai 1649; MC/ET/XIX/439
    - TEMPLE (rue du) § Bail durant 3 ans d'une maison rue du TEMPLE moy. 300 L. par an, 17 mai 1649; MC/ET/XIX/439
    - POYLOAULT (Louise de) Vve de Gabriel de SAULT chevalier conseiller du roi en ses Conseils et gén/l/ à Aix § Donation par Louise de POYLOAULT à Philbert de SAULT son fils chevalier seigneur b/on/ de Lucques, des biens lui appartenant au jour de son décès, 18 mai 1649; MC/ET/XIX/439
      donation; Poyloault, Louise de
    - LA GRANGE (Marie de) veuve de Henry de Fourcy P/t/ en la Ch. des Comptes § Bail durant 3 ans par Marie de LA GRANGE d'une maison rue de JOUY au bout d'un cul de sac moy. 800 L. par an, 20 mai 1649; MC/ET/XIX/439
    - MACONNERIE marché de § Etienne LEVASSEUR maçon rue de l'homme armé paroisse Saint-Jean promet de faire divers travaux de. .. en une maison rue de la Mortellerie à l'enseigne du petit cerf moi 45 lts, 20 mai 1649; MC/ET/XIX/439
      marché; Levasseur, Etienne; maçon